臺灣臺中地方法院刑事判決　　　　　　　　　　　　九十一年度易字第一三六九號
　　公　訴　人　臺灣臺中地方法院檢察署檢察官
　　被　　　告　辛○○
右列被告因竊盜等案件，經檢察官提起公訴（九十一年度偵字第二六二八號），本院
判決如左：
    主  文
辛○○連續攜帶兇器竊盜，累犯，處有期徒刑壹年陸月。
改良式螺絲起子壹支沒收。
    事  實
一、辛○○曾於民國八十七年間因違反麻醉藥品管理條例案件，經臺灣高等法院臺中
    分院判處有期徒刑七月，於八十七年五月十九日確定，於八十七年九月二日執行
    完畢；又於八十八年間因竊盜案件，經本院判處有期徒刑四月，嗣經臺灣高等法
    院臺中分院，於八十九年一月三十一日判決上訴駁回確定；另於八十九年間因違
    反毒品危害防制條例案件，經本院判處有期徒刑八月，於八十九年四月十七日判
    決確定，上開二罪經定應執行刑為有期徒刑十一月，於九十年十月十九日執行完
    畢，仍不知悔改。竟基於意圖為自己不法所有之概括犯意，自九十一年一月三日
    凌晨三時許起至九十一年二月三日上午六時三十分許止，連續於附表所示之臺中
    市北屯區及臺中縣太平市等地，竊取如附表一所示之被害人所有財物，其中竊取
    附表一編號十、十一部分，持客觀足以對生命、身體具有危險性之改良式螺絲起
    子一支，以撬開車門方式，竊取置於車上之財物。得手後將附表所列之被害人所
    有財物以低價售予庚○○（庚○○所涉故買贓物罪嫌，現由本院審理中）。嗣於
    九十一年二月三日上午六時三十分許，辛○○持改良式螺絲起子竊取丁○○所有
    車牌號碼Ｘ三—０二三三號九人座箱型車內（起訴書誤寫為自用小客車）財物得
    手之際，因觸動車上警報器，遭丁○○發覺後報警逮捕，並在辛○○所騎車牌號
    碼ＵＣＵ—七一六號機車內，扣得改良式螺絲起子一支及附表一所示編號五至七
    及十、十一之財物，辛○○落網後，於同日下午二時許，帶同警方在臺中市○○
    區○○路與東光路口查獲駕駛車牌號碼Ｌ五─三０九五號自用小貨車之庚○○，
    並在其車上查獲附表一編號一、二、四、八查獲財物欄及木工圓具機等一百三十
    六項物品。
二、案經臺中市警察局移送臺灣臺中地方法院檢察署檢察官偵查起訴。
    理  由
一、訊據被告辛○○對其於附表一所示之時地竊取附表一編號一之空氣壓縮機一台、
    附表一編號二之電動鑿子二支、附表一編號三之電鑽三支、附表一編號四之電鑽
    一支、附表一編號七之違規告發單四張、統一發票八張、望遠鏡一台、新臺幣（
    下同）七十二元、附表一編號八之電鑽二支、磁磚切割機一支、鐵器切割機一支
    、附表一編號九之空氣壓縮機一組等八位被害人財物之事實，以及於竊取附表一
    編號十一、十二被害人己○○、丁○○之財物時，持客觀足以對生命、身體具有
    危險性之改良式螺絲起子一支之行為，業分別於警訊、偵查及本院審理供認不諱
    ，惟矢口否認有竊取附表一編號八之大型電槌一支、電錶器一組、編號二之電鋸
    一台、編號四之氣焊機一組、編號十之電鑽一台、編號十一之電磨機一台之行為
    ，辯稱：伊沒有偷上開大型電槌一支、電錶器一組、電鋸一台、氣焊機一組、電
    鑽一台、電磨機一台，附表編號五、六之財物是撿到的，不是偷來的，伊認為那
    是沒有人要的云云。惟查，被告於附表一至四、附表七至十一號所列時地連續竊
    盜附表一編號一之空氣壓縮機一台、編號二之電動鑿子二支、編號三之電鑽三支
    、編號四之電鑽一支、編號七之違規告發單四張、統一發票八張、望遠鏡一台、
    七十二元、編號之八電鑽二支、磁磚切割機一支、鐵器切割機一支、編號九之空
    氣壓縮機一組、編號十之磁磚切割機一台、編號十一之電鑽機一台之事實，業據
    其於警訊時、偵查中及本院審理時自白不諱，核與被害人壬○、丙○○、乙○○
    、丑○○、癸○○、子○○、寅○○、己○○及丁○○等九人於警訊時指述情節
    相符，復有扣押物品目錄表、照片二十張、贓物照片一百三十九張、贓證物保管
    收據九紙在卷可稽，被告此部分自白與事實相符，當可採信。被告雖否認竊取附
    表一編號二、四、八、十、十一部分財物，然被告於九十一年二月四日警訊時即
    已供稱：上開物品均是伊偷來的等語，而且上開被害人之右揭財物，係放置於車
    內一併遭竊等情，業據被害人指述綦詳，而上開被害人與被告並不相識，又無仇
    恨，當無誣指之必要，足認被告確有竊取附表編號一至四以及附表七至十一所列
    財物之行為。又附表一編號五、六所列財物，為被害人蔡春景、甲○○所有而遭
    人竊取，並非遺失之物，業據被害人蔡春景、甲○○於警訊時供述明確，而被告
    於警訊時亦供稱：上開物品係伊竊盜所語等語，是被告辯稱此部分為拾得遺失物
    云云，應與事實不符，並不可採。綜上所述，被告連續竊盜行為，事證明確，犯
    行洵堪認定。
二、核被告竊取如附表一編號一至九所示被害人財物之行為，係犯刑法第三百二十條
    第一項之竊盜罪；被告攜帶客觀上足以危害生命身體之改造螺絲起子兇器竊取附
    表一編號十、十一所示被害人財物之行為，係犯刑法第三百二十一條第一項第三
    款之加重竊盜罪，被告先後多次竊盜之行為，時間緊密，所犯罪名相同，顯係基
    於概括之犯意反覆為之，應依刑法第五十六條連續犯之規定論以攜帶兇器竊盜罪
    ，並加重其刑。查被告前曾於八十七年間因違反麻醉藥品管理條例案件，經臺灣
    高等法院臺中分院判處有期徒刑七月，於八十七年五月十九日確定，於八十七年
    九月二日執行完畢；又於八十八年間因竊盜案件，經本院判處有期徒刑四月，嗣
    經臺灣高等法院臺中分院，於八十九年一月三十一日判決上訴駁回確定；另於八
    十九年間因違反毒品危害防制條例案件，經本院判處有期徒刑八月，於八十九年
    四月十七日判決確定，上開二罪經定應執行刑為有期徒刑十一月，於九十年十月
    十九日執行完畢之事實，臺灣高等法院被告全國前案紀錄表、臺灣臺中地方法院
    檢察署刑案資料查註紀錄表各一份在卷可稽，其受有期徒刑之執行完畢後，五年
    以內再犯本件有期徒刑以上之罪，為累犯，應依刑法第四十七條規定遞加重其刑
    。爰審酌被告年富力強，不思以正當方式獲取財富，短短一年內，犯案達十一件
    之多，其攜帶兇器竊盜，對社會秩序危害程度非輕，且有竊盜前科經執行後，仍
    不知警惕，一再犯案，惡性非輕，惟念其到庭後大致坦承犯行，態度良好等一切
    情狀，量處如主文所示之刑。扣案之改良式螺絲起子一支為被告供犯本罪所用之
    物，且屬被告所有，爰依刑法第三十八條第一項第二款規定沒收之。
三、公訴意旨略以：被告另有附表二所示之時間、地點，竊取被害人戊○○之板手一
    支，因認其亦涉有刑法第三百二十條第一項之竊盜罪云云。經查，公訴人所指之
    九十年三月間某日中午十二時許，被告尚在監執行，其至九十年十月十九日始執
    行完畢出監等情，有前揭臺灣高等法院被告全國前案紀錄表、臺灣臺中地方法院
    檢察署刑案資料查註紀錄表各一份存卷可憑，是被告既仍在監執行，自無可能在
    該時間竊取扳手。另被害人戊○○於警訊時亦陳稱：伊之扳手係於九十年三月間
    某日中午十二時許失竊等語，是上開竊取之時間，尚非警方或檢察官誤寫、誤認
    所致。被告雖於本院審理時坦承有於該時間竊取扳手之行為，惟此自白顯有瑕疵
    ，且亦無扣得該支扳手，可作為補強證據，本院復查無其他積極證據，足資證明
    被告就此部分有公訴人所指之犯行，此部分本應為無罪之諭知，惟依公訴意旨，
    認此部分與前開起訴經判決有罪部分，具有連續犯之裁判上一罪關係，依審判不
    可分原則，爰不另為無罪之諭知。
四、同案被告庚○○所涉刑法第三百四十九條第二項（起訴書誤寫為第一項）之故買
    贓物罪，待被告庚○○拘提到案後，再行審結，並此敘明。
據上論斷，應依刑事訴訟法第二百九十九條第一項前段，刑法第五十六條、第三百二
十一條第一項第三款、第四十七條、第三十八條第一項第二款，判決如主文。
本案經檢察官林俞妙到庭執行職務
中      華      民      國      九十一      年      七    月    二十五    日
                                臺灣臺中地方法院刑事第四庭
                                        法  官  楊  真  明
右正本證明與原本無異。
如不服本判決，應於送達後十日內向本院提出上訴狀（須附繕本），上訴於臺灣高等
法院臺中分院。
                                        書記官
中      華      民      國      九十一      年      七    月    二十六
附表一
┌──┬────┬────┬───┬────┬────┬─────┐
│編號│犯罪時間│犯罪地點│被害人│犯罪方法│竊得財物│查獲財物  │
│    │        │        │      │        │        │          │
│    │        │        │      │        │        │          │
├──┼────┼────┼───┼────┼────┼─────┤
│一  │九十一年│臺中市北│丙○○│徒手竊取│空氣壓縮│庚○○車上│
│    │一月三日│屯區崇興│      │        │機一台  │查獲      │
│    │凌晨三時│路一段一│      │        │        │          │
│    │許      │一五號前│      │        │        │          │
│    │        │        │      │        │        │          │
├──┼────┼────┼───┼────┼────┼─────┤
│二  │九十一年│臺中縣太│乙○○│徒手自箱│電動鑿子│庚○○車上│
│    │一月上旬│平市樹孝│      │型車內竊│二支、電│查獲電動鑿│
│    │某日上午│路五十七│      │取      │鋸一台  │子二支    │
│    │八時許  │巷一號前│      │        │        │          │
│    │        │        │      │        │        │          │
├──┼────┼────┼───┼────┼────┼─────┤
│三  │九十一年│臺中市北│丑○○│徒手自自│電鑽三支│          │
│    │一月二十│屯區北屯│      │用小貨車│        │          │
│    │四日上午│路二二六│      │後車斗上│        │          │
│    │七時三十│巷三十九│      │竊取    │        │          │
│    │分許（起│號前    │      │        │        │          │
│    │訴書誤載│        │      │        │        │          │
│    │同日七時│        │      │        │        │          │
│    │許）    │        │      │        │        │          │
├──┼────┼────┼───┼────┼────┼─────┤
│四  │九十一年│臺中市北│癸○○│徒手自自│氣焊機一│庚○○車上│
│    │一月二十│屯區東山│      │用小貨車│組、電鑽│查獲電鑽一│
│    │八日上午│路一段一│      │後車斗上│一支    │支        │
│    │七時許  │九四巷四│      │竊取    │        │          │
│    │        │十號前  │      │        │        │          │
├──┼────┼────┼───┼────┼────┼─────┤
│五  │九十一年│臺中市北│蔡春景│徒手自報│汽車後照│被告機車內│
│    │二月二日│屯區廓子│      │廢自用小│鏡一對  │查獲      │
│    │下午四十│巷一四一│      │客車上竊│        │          │
│    │許      │之十三號│      │取      │        │          │
│    │        │前      │      │        │        │          │
├──┼────┼────┼───┼────┼────┼─────┤
│六  │九十一年│臺中縣太│甲○○│徒手自卡│西門子行│被告機車內│
│    │二月二日│平市宜昌│      │拉ＯＫ店│動電話一│查獲      │
│    │晚上八時│路三五六│      │內竊取  │支      ││
│    │三十分許│號前    │      │        │        │          │
│    │（起訴書│        │      │        │        │          │
│    │漏載晚上│        │      │        │        │          │
│    │八時）  │        │      │        │        │          │
├──┼────┼────┼───┼────┼────┼─────┤
│七  │九十一年│臺中縣太│子○○│徒手自自│違規告發│被告機車內│
│    │二月三日│平市樹孝│      │小貨車內│單四張、│查獲      │
│    │上午六時│路一一五│      │竊取    │統一發票│          │
│    │許      │巷口    │      │        │八張、望│          │
│    │        │        │      │        │遠鏡一台│          │
│    │        │        │      │        │、七十二│          │
│    │        │        │      │        │元      │          │
├──┼────┼────┼───┼────┼────┼─────┤
│八  │九十一年│臺中市北│壬  ○│徒手自自│大型電槌│庚○○車上│
│    │二月三日│屯區水景│      │用小貨車│一支、電│查獲大型電│
│    │上午某時│巷十五弄│      │後車斗上│鑽二支、│槌一支、電│
│    │許（起訴│十一之一│      │竊取    │磁磚切割│鑽二支、磁│
│    │書誤寫為│號前    │      │        │機一支、│磚切割機一│
│    │九十年）│        │      │        │鐵器切割│支、鐵器切│
│    │        │        │      │        │機一支、│割機一支  │
│    │        │        │      │        │電錶器一│          │
│    │        │        │      │        │組      │          │
├──┼────┼────┼───┼────┼────┼─────┤
│九  │九十一年│臺中市北│寅○○│徒手自自│空氣壓縮│          │
│    │二月三日│屯區軍功│      │用小貨車│機一組  │          │
│    │上午某時│路二段九│      │後車斗上│        │          │
│    │許      │十一號前│      │竊取    │        │          │
│    │        │        │      │        │        │          │
├──┼────┼────┼───┼────┼────┼─────┤
│十  │九十一年│臺中市北│己○○│以改良式│電鑽一台│當場查獲  │
│    │二月三日│屯區東山│      │螺絲起子│、磁磚切│          │
│    │上午六時│路二三八│      │撬開自用│割機一台│          │
│    │二十分許│巷與軍功│      │小客車門│        │          │
│    │        │路交叉口│      │竊取    │        │          │
│    │        │        │      │        │        │          │
├──┼────┼────┼───┼────┼────┼─────┤
│十一│九十一年│臺中市北│丁○○│以改良式│電磨機一│當場查獲  │
│    │二月三日│屯區東山│      │螺絲起子│台、電鑽│          │
│    │上午六時│路一段二│      │撬開箱型│機一台  │          │
│    │三十分許│三八巷二│      │車門竊取│        │          │
│    │        │十五弄六│      │        │        │          │
│    │        │十號前  │      │        │        │          │
└──┴────┴────┴───┴────┴────┴─────┘
 附表二
┌──┬────┬────┬───┬────┬────┬─────┐
│一  │九十年三│臺中市北│戊○○│徒手自自│板手一支│          │
│    │月間某日│屯區東山│      │用小貨車│（起訴書│          │
│    │中午十二│路一段一│      │後車斗上│誤寫為氣│          │
│    │時許    │九四項二│      │竊取    │動板手）│          │
│    │        │十六號前│      │        │        │          │
│    │        │        │      │        │        │          │
└──┴────┴────┴───┴────┴────┴─────┘
附錄本判決論罪科刑法條
中華民國刑法第三百二十一條第一項第三款：
  犯竊盜罪而有左列情形之一者，處六月以上、五年以下有期徒刑：
  三、攜帶兇器而犯之者。
